臺灣臺中地方法院刑事判決
111年度金簡上字第7號
上  訴  人  
即  被  告  沈盈辰

                    籍設苗栗縣○○市○○路0號（即苗栗縣                      政府）

上列上訴人即被告因違反洗錢防制法等案件，不服本院臺中簡易
庭民國110年9月15日110年度中金簡字第51號第一審刑事簡易判
決（聲請簡易判決處刑案號：110年度偵字第15105號），提起上
訴，本院管轄第二審之合議庭判決如下：
    主  文
上訴駁回。
    犯罪事實及理由
一、本案經本院審理結果，認原審判決認事用法及量刑均無不當
    ，應予維持，並引用本院第一審刑事簡易判決書及原審判決
    引自臺灣臺中地方檢察署檢察官聲請簡易判決處刑書所記載
    之犯罪事實、證據（如附件）。
二、上訴人即被告沈盈辰（下稱被告）上訴意旨略以：其不認識
    對方，也不知道是詐騙，希望判其無罪等語。
三、經查:
(一)按刑法上故意，分直接故意（確定故意）與間接故意（不確
    定故意），行為人對於構成犯罪之事實，明知並有意使其發
    生者，為直接故意；行為人對於構成犯罪事實，預見其發生
    而其發生並不違背其本意者，為間接故意。而幫助犯成立，
    以行為人主觀上認識被幫助者，正欲從事犯罪或係正在從事
    犯罪，且該犯罪有既遂可能，而其行為足以幫助他人實現構
    成要件者，即具有幫助故意，並不以行為人確知被幫助者，
    係犯何罪名為必要。
(二)金融帳戶事關存戶個人財產權益之保障，屬個人理財之工具
    ，金融帳戶之存摺及金融卡，僅係供使用人作為存款、提款
    、匯款或轉帳之工具，一般人在正常情況下，皆可以存入最
    低開戶金額之方式自行向銀行自由申請開立存款帳戶，僅需
    依銀行指示填寫相關資料並提供身分證件即可，極為方便簡
    單、不需繁瑣程序，而領取帳戶存摺及金融卡使用，並無任
    何特定身分之限制，且得同時在不同金融機構申請多數存款
    帳戶使用，此乃眾所週知之事實，苟非意在將該存款帳戶作
    為犯罪之不法目的，本可自行向金融行庫開戶使用，實無蒐
    集他人存款帳戶存摺或金融卡之必要，足見他人不以自己名
    義申請開戶，反以其他方式向不特定人蒐集、收購或租借金
    融機構帳戶使用，衡情，應能懷疑蒐集收購或租借帳戶之人
    ，其目的係在藉帳戶取得不法犯罪所得，再加以提領之用。
    又金融帳戶若與存戶之金融卡及密碼結合，專屬性、私密性
    更形提高，除非本人或與本人具密切親誼關係者，難認有何
    正當理由可自由流通使用該金融卡，稍具通常社會歷練之一
    般人應具備妥為保管該等物品，縱有特殊情況，致須將該等
    物品交付予自己不具密切親誼之人時，亦必深入瞭解該他人
    之可靠性與用途，以防止遭他人違反自己意願使用或不法使
    用之常識。再者，近來以電話通知中獎、個人資料外洩、刊
    登虛偽販賣之商品、假冒親友身份借款等各類不實詐欺手法
    取財之犯罪類型層出不窮，該等犯罪，多數均係利用他人帳
    戶作為詐欺所得財物之出入帳戶，業經媒體廣為披載，金融
    機關亦一再提醒勿將帳戶資料提供他人使用之重要性。是依
    一般人通常之知識、智能及經驗，應可知悉將帳戶資料交付
    陌生之他人，極可能使取得帳戶資料者藉帳戶取得不法犯罪
    所得，且隱匿帳戶內資金之實際取得人之身分，以逃避追查
    。換言之，依當前社會一般人之智識程度與生活經驗，對於
    非依正常程序要求提供金融帳戶金融卡或密碼者，應可預見
    極可能係為取得人頭帳戶供作犯罪工具使用或隱匿金流追查
    。又衡諸現今社會工作競爭激烈，怎有不需勞動，僅需提供
    個人之金融帳戶即可獲取每10日達新臺幣(下同)1萬元高額
    報酬之工作？復參以被告所提供其與LINE暱稱「是修言呀~~
    」之LINE對話內容截圖，被告於對方告以如何租用其帳戶及
    可獲取前開高額之報酬後，尚曾以「這個是合法的嗎？」之
    訊息詢問對方（偵卷第127頁），顯見被告對於只要出租
    1個金融帳戶即可獲得每10日1萬元報酬，應可判斷顯不合  
    常理，況被告與對方素不相識，實無信賴基礎可言，豈可能
    僅依對方之口頭保證，即率予輕信？足認被告本於貪圖可  
    能獲取高額報酬之動機，而將彰化銀行帳戶提供予毫不相  
    識之人使用，容任他人以其交付之金融帳戶供為不法用途，
    其主觀上應可預見對方收集上開金融帳戶資料，將可能供詐
    欺等財產犯罪使用，且將有款項自該帳戶出入，竟仍抱持僥
    倖心態予以交付，以致其所申設上開金融帳戶為施行詐術之
    人完全掌控使用，縱無證據證明被告明知該施行詐術之人之
    犯罪態樣，然被告主觀上應有容任他人取得上開金融帳戶之
    金融卡後，自行或轉交他人持以實施詐欺財產犯罪，亦不違
    背其本意之幫助詐欺取財之不確定故意甚明。
(三)又提供金融帳戶者主觀上如認識該帳戶可能作為對方收受、
    提領特定犯罪所得使用，對方提領後會產生遮斷金流以逃避
    國家追訴、處罰之效果，仍基於幫助之犯意，而提供該帳戶
    之提款卡及密碼，以利洗錢實行，仍可成立一般洗錢罪之幫
    助犯（最高法院刑事大法庭108年度台上大字第3101號裁定
    意旨參照）。而上開帳戶為被告所申辦使用，被告為該帳戶
    之實際管理使用人，其主觀上應可認識該帳戶金融卡交予他
    人，可能作為施行詐術之人收受、提領特定犯罪所得使用，
    且該帳戶之實際控制權由取得金融卡之人享有，除非被告將
    該帳戶之金融卡辦理掛失補發，否則僅該他人可自由提領存
    匯入上開金融帳戶之款項，於此情形下，被害人遭詐騙而存
    、匯入之款項，在該實際掌控被告上開金融帳戶之人提領後
    ，該犯罪所得實際去向及所在，已無從查得，形成金流斷點
    ，不易查明，因而產生掩飾詐欺犯罪所得去向及所在以逃避
    國家追訴、處罰之效果，此應為被告所得認知。是以，被告
    提供上開金融帳戶之行為，對行騙之人得利用該等帳戶資料
    存、匯入詐欺所得款項，進而加以提領，而形成資金追查斷
    點之洗錢行為提供助力，被告既可預見上述情節，仍提供上
    述金融帳戶金融卡，顯有容任而不違反其本意，其具有幫助
    洗錢之不確定故意甚明。
(四)綜上所述，被告具有幫助詐欺取財與幫助一般洗錢之不確定
    故意與行為，甚為明確，被告上訴意旨辯稱不知道是詐騙
　　云云，委無足取。
四、從而，原審認被告罪證明確，據以論罪科刑，並審酌被告並
    無前科，有臺灣高等法院被告前案紀錄表在卷可稽，任意將
    自己申設金融機構帳戶之金融卡與密碼提供予他人作為財產
    犯罪使用，助長財產犯罪者遂行詐欺取財、洗錢之目的，同
    時使犯罪者得以隱匿真實身分，增加查緝罪犯之困難，助長
    犯罪，危害社會治安，且迄未與告訴人朱潤堂達成和解，行
    為實值非難，犯後否認犯行，於警詢自陳高中肄業之教育程
    度，目前無業，小康之家庭經濟狀況（見被告警詢調查筆錄
    受詢問人欄之記載），告訴人遭詐騙金額等一切情狀，判處
    被告有期徒刑2月，併科罰金新臺幣1萬元，及就罰金刑部分
    併諭知易服勞役之折算標準，其認事用法均無不當，量刑亦
    稱妥適。被告上訴否認犯罪，為無理由，應予駁回。
五、查被告經本院合法傳喚後，無正當理由未到庭，爰依刑事訴
    訟法第455條之1第3項準用同法第371條之規定，不待其陳述
    ，逕行判決。
據上論斷，應依刑事訴訟法第455條之1第1項、第3項、第373條
、第371條、第368條，判決如主文。
本案經檢察官張文傑聲請簡易判決處刑，檢察官陳永豐到庭執行
職務。
中　　華　　民　　國　　111 　年　　2 　　月　　24　　日
                  刑事第七庭  審判長法  官  尚安雅
                                    法  官  王怡蓁
                                    法  官  丁智慧
以上正本證明與原本無異。
不得上訴。
                                    書記官  資念婷
中　　華　　民　　國　　111 　年　　2 　　月　　24　　日